【裁判字號】    98,易,149
【裁判日期】    980527
【裁判案由】    竊盜
【裁判全文】
臺灣臺東地方法院刑事判決               98年度易字第149號
公  訴  人  臺灣臺東地方法院檢察署檢察官
被      告  乙○○
上列被告因竊盜案件，經檢察官提起公訴（98年度偵字第216號
），本院行簡式審判程序，判決如下：
    主    文
乙○○攜帶兇器竊盜，累犯，處有期徒刑柒月。扣案之檳榔刀壹
支沒收之。
    犯罪事實
一、乙○○前因竊盜案件，經臺灣嘉義地方法院於民國94年5月9
    日以94年度嘉簡字第285號判處有期徒刑3月確定，並於94年
    9 月30日徒刑易科罰金執行完畢後，復因違反森林法案件，
    經同院於95年10月31日以95年度訴字第471號判處有期徒刑8
    月確定，嗣經同院以96年度聲減字第33號裁定減為有期徒刑
    4月，並於96年7月16日執行完畢在案，猶不知悔改，竟意圖
    為自己不法之所有，於98年1月28日下午2時許，持其所有客
    觀上對人之生命、身體安全構成威脅而具有危險性，足供兇
    器使用之檳榔刀 1支，至甲○○所承租位在臺東縣卑南鄉東
    興村（卑南鄉○○段939、934地號）之檳榔園內，接續以上
    開檳榔刀竊取甲○○所有之檳榔約7萬餘顆（價值約新臺幣3
    5,000元），得手後均據為己有，並駕駛車牌號碼7408-UJ號
    自用小貨車，將前揭所竊得之檳榔載運至半山腰之工寮內放
    置，嗣於98年1月29日下午5時許，乙○○僱用不知情之高德
    光（業由檢察官另為不起訴處分確定）駕駛車牌號碼0491-G
    E 號自用小貨車至上揭工寮處，一同搬運前開所竊得之檳榔
    上車欲下山販售時，為甲○○發覺而報警在同縣卑南鄉東興
    村之比利良產業道路上查獲，並當場扣得前揭供竊取檳榔所
    用之檳榔刀1支。
二、案經臺東縣警察局臺東分局報告臺灣臺東地方法院檢察署檢
    察官偵查起訴。
    理    由
一、本案被告乙○○所犯係死刑、無期徒刑、最輕本刑為三年以
    上有期徒刑以外之罪，亦非高等法院管轄之第一審案件，而
    被告於本院行準備程序中就被訴事實為有罪之陳述，經告知
    簡式審判程序之旨，並聽取公訴人及被告意見後，本院合議
    庭依刑事訴訟法第 273條之1第1項規定，裁定由受命法官獨
    任進行簡式審判程序，合先敘明。
二、訊據被告乙○○對上揭犯罪事實均坦白承認，核與證人即被
    害人甲○○、證人高德光分別於警詢時所證述之情節大致相
    符，復經證人即警員邱泰誠於偵查中證述查獲之經過屬實，
    並有臺東縣警察局臺東分局搜索扣押筆錄及扣押物品目錄表
    、贓物認領保管單、上開汽車車籍查詢資料、刑案現場測繪
    圖各1份及失竊現場等照片10張等件在卷可稽，且有檳榔刀1
    支扣案可資佐憑，足認被告自白與事實相符，本案事證明確
    ，被告前開犯行洵堪認定，應予依法論科。
三、按刑法第321條第1項第 3款之攜帶兇器竊盜罪，係以行為人
    攜帶兇器竊盜為其加重條件，此所謂兇器，其種類並無限制
    ，凡客觀上足對人之生命、身體、安全構成威脅，具有危險
    性之兇器均屬之，且祇須行竊時攜帶此種具有危險性之兇器
    為已足，並不以攜帶之初有行兇之意圖為必要，最高法院著
    有79年臺上字第5253號判例意旨可參。查扣案之檳榔刀 1支
    ，刀刃係金屬製品，質地堅硬鋒利，以之作為器械，客觀上
    足以危害他人生命、身體之安全，且被告亦供承其係於前揭
    時、地，手持上開檳榔刀割斷檳榔樹梗，以竊取檳榔乙情，
    足見該工具功能之完整，揆諸上揭說明，要屬刑法第 321條
    第1項第3款所稱之兇器無訛。核被告乙○○所為，係犯刑法
    第321條第1項第3款之攜帶兇器竊盜罪。其於98年1月28日下
    午2時許至翌日下午5時前之間，在被害人甲○○所承租之前
    開檳榔園內竊取檳榔約 7萬餘顆，係於密切接近之時間及同
    一地點實行，侵害同一法益，各行為之獨立性極為薄弱，且
    自始係出於同一意圖為自己不法所有之目的，依一般社會健
    全觀念，在時間差距上，難以強行分開，應視為數個舉動之
    接續實行，合為包括之一行為予以評價，屬接續犯。又被告
    有如犯罪事實欄所載之論罪科刑及執行情形，有卷附臺灣高
    等法院被告前案紀錄表可按，其受有期徒刑之執行完畢後，
    5 年以內故意再犯本案法定刑為有期徒刑之罪，為累犯，應
    依法加重其刑。爰審酌被告前有竊盜等前科已如上述，素行
    堪認不良，出監後猶不知悔改，竟因一時貪念，持檳榔刀兇
    器竊取被害人甲○○所有之檳榔，其行為對社會經濟秩序及
    他人生命、身體、財產安全之危害尚非輕微，惟念及其犯後
    尚知坦承全部犯行，態度非劣，且所竊得之財物價值非鉅，
    並已由警發還被害人領回，被害人亦當庭陳稱願意原諒被告
    ，此有簡式審判筆錄在卷可參，兼衡酌其犯罪之動機、手段
    、生活與工作狀況、智識程度等一切情狀，量處如主文所示
    之刑。至扣案之檳榔刀 1支，係供被告犯本案加重竊盜罪所
    用之物，且屬被告所有，業據被告供承在卷，應依刑法第38
    條第1項第2款之規定宣告沒收。
據上論斷，應依刑事訴訟法第 273條之1第1項、第299條第1項前
段，刑法第321條第1項第3款、第47條第1項、第38條第1項第2款
，判決如主文。
本案經檢察官林嘉宏到庭執行職務
中    華    民    國    98    年     5    月    27    日
                  刑事第三庭  法  官  劉正偉
以上正本證明與原本無異。
如不服本判決應於收受送達後10日內向本院提出上訴書狀，並應
敘述具體理由；其未敘述上訴理由者，應於上訴期間屆滿後20日
內向本院補提理由書（均須按他造當事人之人數附繕本）。「切
勿逕送上級法院」。告訴人或被害人對於本判決如有不服，請書
具不服之理由狀，請求檢察官上訴者，其上訴期間之計算係以檢
察官收受判決正本之日期為準。
                              書記官  姚佳華
中    華    民    國    98    年    5     月    27    日
附錄論罪科刑法條全文：
中華民國刑法第321條第1項：
犯竊盜罪而有左列情形之一者，處6月以上5年以下有期徒刑：
一、於夜間侵入住宅或有人居住之建築物、船艦或隱匿其內而犯
    之者。
二、毀越門扇、牆垣或其他安全設備而犯之者。
三、攜帶兇器而犯之者。
四、結夥三人以上而犯之者。
五、乘火災、水災或其他災害之際而犯之者。
六、在車站或埠頭而犯之者。


司法院資訊處製作；財團法人民間司法改革基金會備份。
